臺灣高雄地方法院高雄簡易庭裁定
111年度雄秩字第163號
移送機關    高雄市政府警察局三民第二分局
被移送人    呂國賢


上列被移送人因違反社會秩序維護法案件，經移送機關以民國11
1年10月16日高市警三二分偵字第11174323300號移送審理，本院
裁定如下：
    主  文
呂國賢無正當理由攜帶具有殺傷力之器械，處罰鍰新臺幣貳仟元
。
    事實理由及證據
一、移送意旨略以：被移送人於民國111年10月16日5時18分許，
    於高雄市三民區九如一路與民族路口，自訴外人游健樹之車
    上取出球棒1支，現場多人聚集。因認被移送人違反社會秩
    序維護法第63條第1項第1款之規定，爰移請裁處等語。
二、按無正當理由攜帶具有殺傷力之器械、化學製劑或其他危險
    物品者，處3日以下拘留或新臺幣3萬元以下罰鍰，社會秩序
    維護法第63條第1項第1款定有明文。本條款之構成要件，須
    行為人客觀上有攜帶具有殺傷力之器械、化學製劑或其他危
    險物品之行為，且該攜帶係無正當理由，因而有危害於社會
    安全之情形，始足當之。亦即，就行為人客觀上攜帶具有殺
    傷力器械之行為，依其攜帶行為之目的，考量行為人攜帶當
    時時間、地點、身分、舉止等因素，據以認定其是否已構成
    本條款之行為。
三、經查，被移送人於上開時、地，自游健樹所有之自小客車內
    取出經扣案之鋁製球棒1支等情，業據被移送人於警詢時自
    陳無誤，並與游健樹陳述相符，有其等警詢筆錄、扣押筆錄
    、扣押物品目錄表、照片3張足憑，堪認屬實。被移送人辯
    稱：現場只有我們4個人是要一起去宜蘭的，我們一起在那
    邊等朋友，其他人我都不認識，因為在那邊等太久了，所以
    在那邊玩，就單純在玩而已，游健樹不知道我從他後車箱拿
    球棒等語。惟扣案之球棒1支為鋁製材質、質地堅硬，有扣
    押物品照片可參，如朝人揮舞毆打，足以傷害人之身體、生
    命，在客觀上足以對人之生命、身體、安全構成威脅，屬具
    殺傷力之器械無疑，參以本件查獲地點係供不特定公眾通行
    之路口，查獲時間正值凌晨，天色昏暗，衡諸社會通念，被
    移送人取出扣案之球棒並以之示人，足使一般公眾產生畏懼
    ，而有危害安全之虞，被移送人辯稱係單純把玩云云，尚難
    認屬正當理由，所辯洵不足採。是核被移送人所為，係犯社
    會秩序維護法第63條第1項第1款之無正當理由攜帶具有殺傷
    力器械之違序行為。爰審酌被移送人所為影響公共秩序之程
    度，及行為後之態度、行為之動機、手段及過程等一切情狀
    ，裁處如主文所示之罰鍰。又扣案之鋁製球棒1支並非被移
    送人所有，業經被移送人及游健樹於警詢中供述明確，亦非
    查禁物，爰不予宣告沒入，附此說明。
四、依社會秩序維護法第45條第1項、第63條第1項第1款，裁定
    如主文。
中　　華　　民　　國　　111 　年　　11　　月　　1 　　日
                  高雄簡易庭  法　官    林玉心
以上正本係照原本作成。
不服本裁定者，得於裁定書送達之翌日起五日內，以書狀敘明理
由，經本庭提起抗告。 
中　　華　　民　　國　　111 　年　　11　　月　　1 　　日
                              書記官    李月君